臺灣嘉義地方法院民事判決　九十二年度簡上字第五八號
　　上　訴　人　丁○○
　　訴訟代理人　王百治律師
　　　　　　　　丙○○
　　被上訴人　　乙○○
　　訴訟代理人　甲○○
右當事人間請求返還房屋事件，上訴人對於民國九十二年六月十一日本院嘉義簡易庭
九十一年度嘉簡字第四一一號第一審判決提起上訴，於民國九十四年一月五日經言詞
辯論終結，本院判決如左：
    主    文
原判決廢棄。 
被上訴人應自坐落嘉義縣新港鄉○○段四七九地號土地上如附圖所示３部分面積○．
○○一六公頃、４部分面積○．○○一五公頃（合計○．○○三一公頃）之建物（即
門牌號碼嘉義縣新港鄉○○村○○路三六號）全部遷讓交還上訴人。
第一、二審訴訟費用由被上訴人負擔。
    事    實
甲、上訴人方面：
  一、聲明：如主文所示。
  二、陳述：除與原判決記載相同者茲引用外，補稱：
  （一）嘉義縣新港鄉○○段九一四號土地，於五十年五月三日即登記為上訴人丁○
        ○所有，該地於六十六年四月二十日分割出九一四之二號土地，而九一四之
        二號土地於七十四年間因重測而編為嘉義縣新港鄉○○段四七九地號，系爭
        房屋即坐落於其上。另新港鄉○○段四七六地號（重測前為新港段九一三號
        ）土地，係於五十六年四月二十八日登記於丙○○名義。新港鄉○○段二四
        三之二一號、二四三之二七號及新港段二四三之七一號土地，則分別於六十
        六年三月十日及六十九年一月四日登記於侯讚發名義。此外，在協議書簽訂
        前兩造之父侯金杯即將嘉義縣新港鄉○○段二四一之一○號土地（地目建，
        面積二○五平方公尺）登記予被上訴人。故在協議書簽訂之前，兩造之父侯
        金杯實已對所有兒子一視同仁均贈與不動產。協議書上所謂分割家產云云，
        嚴格而言並不正確，因早在七十一年訂立協議書前，所有土地早登記分配完
        畢，故協議書上用「保持所有權人名義」之字眼。又被上訴人所分配取得之
        新港鄉○○段二四一之一○號土地於七十年二月十四日為新港鄉公所徵收（
        七十年十二月三十一日所有權人名義自乙○○改為新港鄉），補償費由被上
        訴人領得。是七十一年協議書訂立時，被上訴人名下土地已被徵收，故無「
        某某土地由乙○○保持所有權人名義」之文句。而乙○○即抓住此漏洞，謊
        稱四兄弟中僅伊未享不動產之登記，所以其他兄弟要買土地給他云云，實非
        事實。
  （二）兩造之父侯金杯生前因洞悉被上訴人可能因貪婪而強占房地，故要求兩造之
        姊夫陳清池當見證人把房地之歸屬以契約明文，以免被上訴人不當覬覦。為
        要被上訴人簽約，並允其要求由上訴人等提出新台幣（下同）二十五萬元作
        為購地出資費用，另外給付三十萬元補貼建屋。早在簽約之前被上訴人即自
        行與人談妥購地乙事，故於簽立協議書時即依其意思直接寫上新港段八四二
        之一號土地之名稱。實際上，在簽立協議書前上訴人等根本不知新港段八四
        二之一號土地係在何處？地主是誰？土地價金若干？更遑論有無拿錯權狀等
        等。簽立協議書後，上訴人等即出具十萬元及十五萬元支票各一張，履行出
        資購地之義務。而後，所謂拿錯權狀、被上訴人購買一八七、一八八地號土
        地等事，上訴人更是完全不知。甚至被上訴人亦未曾告知上訴人，蓋因上訴
        人等人已履行出資義務，被上訴人要如何運用這筆錢，皆與上訴人等人無涉
        。否則，何以當時係簽發二十五萬元之支票，而不是簽發一百多萬元之支票
        ？何以被上訴人自稱必須向地下錢莊或岳父母借錢購地，卻反而不向與其感
        情不睦之上訴人等人催討一百多萬元之購地價金？何以姊夫陳清池願意以書
        信表明係上訴人等人給付二十五萬元為已足（因被上訴人之言行使陳清池不
        願出庭作證，只能以書信澄清事實）。鈞院九十一年度簡上字第七四號判決
        、最高法院八十三年度台上字第二一二四號判決亦明示「上訴人（即乙○○
        ）主張以一百五十四萬多元購買新港段一八七、一八八地號土地，已非本案
        必須審酌的重點」、「上訴論旨，猶就與本件爭執關鍵無關之價金問題，指
        摘原判決關此部分不當，求予廢棄，非有理由」。況協議書訂立迄今二十年
        來，被上訴人從未起訴請求上訴人與丙○○、侯讚發給付購地之價金，就經
        驗法則即知被上訴人心知肚明上訴人等人已出資。退步言之，縱上訴人未給
        付被上訴人購買土地之價金，其請求權已逾消滅時效，上訴人主張時效消滅
        。
  （三）按為訴訟標的之法律關係，於確定之終局判決中已經裁判者，就該法律關係
        即有既判力，當事人雖僅於新訴訟用作攻擊防禦方法，法院亦不得為反於確
        定判決意旨之裁判（最高法院三十年上字第八號判例可資參照）。查被上訴
        人曾就本件協議書內容於民國八十一年間提起履行契約訴訟，請求上訴人與
        訴外人丙○○、侯讚發共同出資購買新港段八四二之一號土地，並另付三十
        萬元（各負擔十萬元）補貼被上訴人建造房屋。而上訴人及訴外人丙○○、
        侯讚發已給付二十五萬元予被上訴人作為土地買賣價金，就發票日七十一年
        七月三十日，票號○四○一四四號，面額十萬元及發票日七十一年八月四日
        ，票號○四○一四五號，面額十五萬元之支票，其日期均與被上訴人向訴外
        人林秀价買地時期相近，且均分別經地主林秀价、林招雄提示兌現之情以觀
        ，足證上開二紙支票確係交付予被上訴人充作買地價金，且經台灣高等法院
        台南分院八十二年度上字第二三一號判決認定上訴人與訴外人丙○○、侯讚
        發已依約履行出資義務，並經最高法院八十三年度台上字第二一二四號判決
        確定，其判決於兩造當事人間自有既判力。今被上訴人竟以反於前揭確定判
        決之意旨而主張上訴人未依協議書第五項之記載出資購買土地，故可拒不搬
        遷云云，顯係以確定之終局判決已經裁判之訴訟標的法律關係，於其他訴訟
        用作攻擊或防禦方法，而原審不察竟為反於確定判決意旨之判決，顯然判決
        違背法令。又上訴人與丙○○、侯讚發應補貼被上訴人三十萬元建造房屋之
        部分，已由丙○○以九十一年度存字第三○三號提存在案，有提存書一份可
        稽，此部分債之關係亦已消滅，故被上訴人主張同時履行抗辯權，顯無理由
        。
  （四）又退步言之，依證人林招雄於另案返還房屋事件中證稱協議書上所寫之八四
        二之一號土地不可能賣；地主林秀价於另案亦證稱伊與林招雄均不欲出售八
        四二之一號土地予乙○○等語（台灣高等法院台南分院八十二年度上字二三
        一號卷宗及判決書）。是協議書第五條所記載之購買新港段八四二之一號土
        地部分，顯因所有人不欲出售而給付不能，依民法第二百二十五條規定「因
        不可歸責於債務人之事由，致給付不能者，債務人免給付義務」且被上訴人
        稱「乙○○才自己買一八七、一八八號土地，這和協議書並無任何關係」，
        則被上訴人自不能以上訴人未履行出資購地義務為由拒絕搬遷。被上訴人主
        張上開證人作偽證，依舉證責任分配之原則，就此被上訴人應負舉證責任。
  三、證據：除援用原審之證據外，補提臺灣嘉義地方法院嘉義簡易庭九十年度嘉簡
      字第六八九號民事簡易判決、臺灣嘉義地方法院八十七年度簡上字第八九號民
      事判決、九十一年度簡上字第七四號民事判決、臺灣高等法院臺南分院八十二
      年度上字第二三一號民事判決、八十三年度上更(一)字第一一六號民事判決、最
      高法院八十三年度台上字第二一二四號民事判決、臺灣嘉義地方法院檢察署檢
      察官九十三年度偵字第三○三二、三○三五號不起訴處分書影本各一份、支票
      影本、土地登記謄本各二份。
乙、被上訴人方面：
  一、聲明：
  （一）求為判決上訴駁回。
  （二）第一、二審訴訟費用由上訴人負擔。
  二、陳述：除與原判決記載相同者茲引用外，補稱：
  （一）本件依七十一年七月二十九日分家協議書記載，雙方約定由上訴人及其兄弟
        共同出資購買新港鄉○○段八四二之一號土地，並另付三十萬補貼被上訴人
        建造房屋，當時明確記載由上訴人等出資購買新港鄉○○段八四二之一號土
        地，而台灣高等法院台南分院八十二年度上字第二三一號判決、台灣嘉義地
        方法院八十一年度訴字第四八九號、九十年度嘉簡字第六八九號判決，均只
        憑林秀价之證詞認定其為誤載，實屬矛盾有出入，且前開判決既已認定兩造
        有使用借貸之法律關係，本案已違反一事不再理原則。
  （二）按債務人非依債務本旨實行提出給付者，不生提出之效力，民法第二百三十
        五條前段定有明文。因契約互負債務者，他方提出之對待給付若不完全，既
        非依債務之本旨為之，除依其情形，拒絕自己之給付，有違背誠實及信用之
        方法者外，在未補正前，非不得拒絕自己之給付（最高法院七十二年度台上
        第一八七一號判決參照）。本件上訴人依協議書第五條約定，應與訴外人丙
        ○○、侯讚發出資購置一八七、一八八號土地予被上訴人，並另行給付三十
        萬元補貼被上訴人建屋之費用，而上訴人於原審法院審理中已表示僅願出資
        二十五萬元，故其並未完全履行出資之義務，則被上訴人自得拒絕將系爭房
        屋交付予上訴人。
  （三）上訴人與丙○○涉嫌偽造文書，偽造被上訴人簽名便條紙，並冒充法院證物
        ，欺騙法官，且涉嫌教唆證人林招雄、林秀价作偽證，協議書上新港段八四
        二之一號土地變成一八七、一八八號土地，但一八七、一八八號土地係被上
        訴人向岳父、林進祿代書、農會、地下錢莊借錢、標會、夫妻熬夜工作買的
        ，和協議書無關。而先父叫陳清池當協議書之見證人，係為了分家產，於七
        十一年七月二十八日，先父分家產予四兄弟，先父估價：新港鄉○○路三四
        號房子土地值二百五十萬元、中山路三六號房子土地值一百二十萬元、中山
        路一二四號房子土地值四百五十萬元，共八百二十萬元。其中二十萬元給小
        弟均同意。於七十一年七月二十九日下午四時五十分，四兄弟與見證人陳清
        池、陳孟德在鄭玉崑代書處立協議書，由上訴人、丙○○、侯讚發共同出資
        購買新港鄉○○段八四二之一號土地，並付三十萬元給被上訴人建造房子。
        先父分給四兄弟各二百萬元，被上訴人豈有分到二十五萬元買地錢和三十萬
        元建房子？故上訴人並未履行協議書之義務。
  三、證據：除援用原審之證據外，補提陳情書、臺灣嘉義地方法院八十七年度簡上
      字第八九號民事判決、八十七年度執字第二○七四、二○七五號民事裁定、九
      十年聲字第一五號民事裁定、臺灣嘉義地方法院嘉義簡易庭九十一年度嘉簡字
      第四一一號民事判決、臺灣高等法院臺南分院八十六年度上字第三六九號民事
      判決、再議狀、驗傷診斷書、明細表、協議書影本各一份、刑事告訴狀影本二
      份、照片二十二幀。
丙、本院依職權調閱本院八十一年度訴字第四八九號（含臺灣高等法院臺南分院八十
    二年度上字第二三一號、八十三年度上更（一）字第一一六號、最高法院八十三
    年度台上字第二一二四號卷宗）、八十七年嘉簡字第六四七號、八十七年度簡上
    字第八九號、九十一年度存字第三○三號及九十年嘉簡字第六八九號卷（含本院
    九十一年度簡上字第七四號、本院九十二年度再易字第九號卷宗）。
        理      由
一、上訴人主張已依協議書之約定由伊與丙○○、侯讚發出資購買嘉義縣新港鄉○○
    段一八七、一八八地號土地予被上訴人，並給付上訴人三十萬元以補貼建屋費用
    ，被上訴人應依約將系爭房屋交還上訴人，爰依契約之法律關係，請求被上訴人
    將系爭房屋即坐落嘉義縣新港鄉○○段四七九地號土地上如附圖所示３部分面積
    ○．○○一六公頃、４部分面積○．○○一五公頃（合計○．○○三一公頃）之
    建物（即門牌號碼嘉義縣新港鄉○○村○○路三六號）全部遷讓交還上訴人等語
    。被上訴人則以兩造有使用借貸之法律關係，且上訴人並未完全履行出資之義務
    ，則被上訴人自得拒絕將系爭房屋交付予上訴人等語置辯。
二、本件上訴人主張之訴訟標的為契約、借用物返還請求權及土地之所有物返還請求
    權等法律關係，為上訴人所陳明，而另案本院八十一年度訴字第四八九號及台灣
    高等法院台南分院八十二年度上字第二三一號判決之訴訟標的為請求履行契約；
    而本院九十年度嘉簡字第六八九號係訴外人丙○○請求被告應自坐落嘉義縣新港
    鄉○○段四七六地號土地上如附圖所示１部分面積０‧００二六公頃、２部分面
    積０‧００一三公頃（合計０‧００三九公頃）之建物（即門牌號碼嘉義縣新港
    鄉○○村○○路三四號）全部遷讓交還訴外人丙○○，二者訴訟標的不同，自非
    同一事件，被告抗辯：本案已違反一事不再理原則云云，要非可採。
三、查系爭土地上及如附圖所示３部分面積０‧００一六公頃、４部分面積０‧００
    一五公頃（合計０‧００三一公頃）之系爭建物（即門牌號碼嘉義縣新港鄉○○
    村○○路三六號），為上訴人所有，現由被上訴人占有中之事實，業據上訴人提
    出系爭土地登記謄本及系爭建物房屋稅籍證明書各一份為證，並經本院於另案本
    院八十六年度嘉簡字第六四七號勘驗現場查明屬實，製有勘驗筆錄及囑託嘉義縣
    大林地政事務所測製複丈成果圖（即本判決之附圖）可稽，且為被上訴人所不爭
    執，堪信真實。又系爭建物並未保存登記，原係兩造之父侯金杯所有，兩造於七
    十一年七月二十九日訂定協議書，其中第二條約定「甲方（即上訴人）保持新港
    段九一四號（重測前，重測後為港西段四七九地號，即系爭土地）、建、０‧０
    ０五四公頃一宗及地上木造建物一棟（即系爭建物）所有權人名義」等詞，復據
    上訴人提出系爭建物房屋稅籍證明書及被上訴人自認真正之協議書各一份為憑，
    是上訴人主張兩造間因分割家產協議，約定由上訴人取得系爭建物所有權，亦堪
    信為真實。
四、依兩造訂立之協議書，其中第一條約定「甲方（上訴人）保持新港段九一四號（
    重測前，重測後為港西段四七九地號，即系爭土地）、建、０‧００五四公頃一
    宗及地上木造建物一棟（即系爭建物）所有權人名義」、第二條約定「丙方（訴
    外人丙○○）保持新港段九一三號（重測前）、建、０‧０一０二公頃（持分二
    分之一）一宗及地上木造建物一棟所有權人名義」，第三條約定「丁方（訴外人
    侯讚發）保持新港段二四三之二一號（重測前）、０‧００七七公頃、同段二四
    三之二七號（重測前）、０‧００三三公頃、同段二四三之七一號（重測前）、
    ０‧０一二四公頃等三宗及地上鋼筋加強混凝土造三層樓房一棟所有權人名義」
    、第五條約定「乙方（被告）不得要求第一條至第三條所列不動產之任何權利，
    但由甲（上訴人）、丙（訴外人丙○○）、丁（訴外人侯讚發）三人出資購買新
    港段八四二之一號、建、０‧０一五五公頃一宗全部歸由乙方所有，並另付三十
    萬元（各負擔一十萬元）補貼乙方建造房屋，本款於完工時給付現金」各等詞。
    就上開約定觀之，因上訴人、訴外人丙○○、侯讚發三人均分得土地、房屋，而
    被上訴人未分得土地、房屋，為示公平，乃約定上訴人、訴外人丙○○、侯讚發
    出資購買土地與被上訴人，並給付三十萬元與被上訴人以補貼其建築房屋之用。
    又被上訴人始終抗辯上訴人應照協議書約定履行，於另案本院八十六年度嘉簡字
    第六四七號八十七年二月二十日言詞辯論時抗辯：原告應買土地給我，還有給付
    三十萬元，我才搬遷，我要行使同時履行抗辯等語。準此，兩造所訂協議書，係
    屬有償契約至明。而依照協議書約定，上訴人已取得系爭建物所有權，因被上訴
    人現占用系爭建物，且未分得土地、建物，須待上訴人、訴外人丙○○、侯讚發
    出資購買土地與被上訴人，並給付三十萬元與被上訴人後，被上訴人即須自系爭
    建物遷離交還上訴人。茲上訴人請求被上訴人自系爭建物遷離，其前提即須出資
    購買土地與被上訴人，並給付三十萬元與被上訴人。而上訴人出資購買土地與被
    上訴人，並給付三十萬元與被上訴人即規定於協議書第五條「‧‧‧‧由甲（上
    訴人）、丙（訴外人丙○○）、丁（訴外人侯讚發）三人出資購買新港段八四二
    之一號（重測前）、建、０‧０一五五公頃一宗全部歸由乙方所有，並另付三十
    萬元（各負擔一十萬元）補貼乙方建造房屋，本款於「完工」時給付現金」。上
    訴人主張其已完成該前提要件，並主張購買新港段八四二之一地號（重測前），
    係誤寫，實際應係購買新港段一八七、一八八地號（重測前），然為被上訴人所
    否認，兩造各執一詞，是本件所應審酌者，厥為協議書所載新港段八四二之一地
    號（重測前）土地，是否係新港段一八七、一八八地號（重測前）土地之誤寫，
    及上訴人已否履行協議書所載之條件。本院經查：
（一）經本院調閱另案本院八十一年度訴字第四八九號履行契約歷審卷宗（含臺灣高
      等法院臺南分院八十二年度上字第二三一號、八十三年度上更（一）字第一一
      六號、最高法院八十三年度台上字第二一二四號卷）查明，被上訴人曾於兩造
      訂立協議書後數日即七十一年八月九日，向坐落嘉義縣新港鄉○○段八二四之
      一地號（重測前，重測後地號為港西段六六五地號）土地之地主林秀价、林招
      雄買受新港段一八七、一八八地號（重測前）兩筆土地，並聲請移轉所有權登
      記為其子甲○○、侯昇德名義等情，為兩造所不爭，並有協議書協議日期及上
      開土地建物登記申請書上所載原因發生日期足資參憑（影本附另案本院八十一
      年度訴字第四八九號第七頁、第二十八頁至第四十頁）。而本件當初乃係地主
      林秀价之母誤拿所有權狀，將要出售之新港段一八七、一八八地號（重測前）
      土地所有權狀誤拿成新港段八二四之一地號（重測前）土地所有權狀，於發覺
      錯誤後，始與被上訴人再重談，並由被上訴人多補價金十萬元而後始成立買賣
      等情，亦據台灣高等法院台南分院囑託台灣桃園地方法院訊問證人林秀价，並
      經證人林秀价結證明確，有該囑託訊問證人筆錄足按（附另案台灣高等法院台
      南分院八十二年度上字第二三一號八十二年七月二十二日審理單之後）。參諸
      上訴人主張伊交付與被上訴人之發票日分別為七十一年七月三十日票號０四０
      一四四號面額十萬元及發票日七十一年八月四日票號０四０一四五號面額一十
      五萬元，兩造之父侯金杯名義之嘉義縣新港鄉農會信用部之連號支票二紙，其
      日期均與被上訴人向訴外人林秀价買地時期相近，且均分別經地主林秀价、林
      招雄提示兌現（見另案台灣高等法院台南分院八十二年度上字第二三一號八十
      二年六月三日筆錄之後卷附支票正反面）之情以觀，顯見上訴人所主張協議書
      所載之新港段八二四之一地號（重測前）土地乃係地主之母誤拿權狀而誤載所
      致，被上訴人已依協議書約定買得新港段一八七、一八八地號（重測前）土地
      及交付被上訴人二十五萬元充作買地價金之語，與事實相符。被上訴人亦迭自
      承伊曾收受上開上訴人所交付之一十萬元支票，且八二四之一地號（重測前）
      土地之買賣係屬錯誤等語（見另案台灣高等法院台南分院八十二年度上字第二
      三一號八十二年六月三日筆錄、本院八十一年度訴字第四八九號第二十六頁反
      面），益徵上訴人主張協議書上之新港段八二四之一地號（重測前）土地係屬
      誤載，及其已依約交付二十五萬元與被上訴人買受新港段一八七、一八八地號
      （重測前）土地，與事實相符，堪予採信。被上訴人抗辯上訴人未購買土地與
      伊云云，均不足採。
（二）依兩造訂立之協議書第五條約定「‧‧‧‧並另付三十萬元（各負擔一十萬元
      ）補貼乙方建造房屋，本款於「完工」時給付現金」。而被上訴人已於新港段
      一八七、一八八地號（重測前）土地興建房屋，為被上訴人於本院另案九十年
      度嘉簡字第六八九號返還房屋等事件中所承認。又被上訴人已訴請上訴人、訴
      外人丙○○、侯讚發三人依照協議書給付三十萬元，經台灣高等法院台南分院
      判令上訴人、訴外人丙○○、侯讚發如數給付確定，此亦有台灣高等法院台南
      分院八十三年度上更(一)字第一一六號民事判決影本一份在卷足憑。顯見被上訴
      人所建築之房屋已完工，方請求上訴人、訴外人丙○○、侯讚發三人給付三十
      萬元。再者，訴外人丙○○於本院九十年嘉簡字第六八九號返還房屋等案件言
      詞辯論時依上開判決所示，當庭提出三十萬元欲給付被上訴人，嗣又寄交三十
      萬元匯票與被上訴人，因被上訴人拒絕收受，訴外人丙○○已依法向本院提存
      三十萬元，此亦有提存書一份附於本院九十一年度存字第三○三號卷可稽，此
      部分債之關係已消滅。足徵上訴人、訴外人丙○○、侯讚發三人已依協議書給
      付三十萬元與被上訴人以補貼其建築房屋之用。
（三）被上訴人又抗辯：其顯屬基於使用借貸法律關係，占有系爭建物，為有權占有
      云云，然縱令兩造間就系爭建物成立使用借貸關係，依兩造所訂立之協議書，
      上訴人已依約交付二十五萬元與被上訴人買受新港段一八七、一八八地號（重
      測前）土地，且上訴人、訴外人丙○○、侯讚發三人於被上訴人在新港段一八
      七、一八八地號（重測前）土地上所興建之房屋完工後，已給付三十萬元，已
      如前述，依借貸目的已使用完畢，依民法第四百七十條第一項規定，被上訴人
      亦應返還系爭建物。退而言之，縱令本件借貸未定期限，亦不能依借貸之目的
      ，而定其期限者，依民法第四百七十條第二項規定，上訴人得隨時請求返還系
      爭建物。而上訴人已對被上訴人終止使用借貸，（見上訴人九十一年五月十七
      日起訴狀），被上訴人亦應返還系爭建物。被上訴人上開所辯無從阻卻上訴人
      之系爭建物返還請求權。
（四）訴外人丙○○本於契約之法律關係，請求被上訴人自坐落嘉義縣新港鄉○○段
      四七六地號土地上如附圖所示１部分面積０‧００二六公頃、２部分面積０‧
      ００一三公頃（合計０‧００三九公頃）之建物（即門牌號碼嘉義縣新港鄉○
      ○村○○路三四號）全部遷讓交還訴外人丙○○。亦經本院以九十年度嘉簡字
      第六八九號判決訴外人丙○○勝訴，嗣被上訴人不服，提起上訴，亦經本院九
      十一年度簡上字第七四號駁回上訴確定，被上訴人不服又提起再審之訴，亦經
      本院九十二年度再易字第九號駁回再審之訴確定，亦經本院調閱九十年度嘉簡
      字第六八九號、九十一年度簡上字第七四號、九十二年度再易字第九號卷宗核
      閱屬實。
五、綜上所述，上訴人依協議書約定取得系爭建物所有權，且出資購買新港段一八七
    、一八八地號（重測前）土地與被上訴人，並給付三十萬元與被上訴人以補貼其
    建築房屋之用，被上訴人即應自系爭建物遷離交還上訴人。從而，上訴人本於契
    約等法律關係，請求被上訴人自系爭建物全部遷讓交還上訴人，洵屬正當，應予
    准許。是原審為上訴人敗訴之判決，尚有未洽，上訴意旨指摘原判決不當，求予
    廢棄改判，為有理由，爰由本院予以廢棄改判，如主文所示。
六、據上論結，本件上訴為有理由，依民事訴訟法第四百三十六條之一第三項、第四
    百五十條、第七十八條，判決如主文。
中　　　華　　　民　　　國　　九十四　　年　　　一　　　月　　 十九 　　日
~B臺灣嘉義地方法院民事第一庭
~B　　審判長法官　曾文欣
~B　　法　　　官　鄭雅文
~B　　法　　　官　柯月美
右為正本係照原本作成。
本判決不得上訴。
中　　　華　　　民　　　國　　九十四　　年　　　一　　　月　　 十九 　　日
~B　　書　記　官　洪麗惠
